# 合营企业顺逆流交易

提问人：田键泯 时间：2019-10-28 06:30:17
@chenyiwei，陈版主，请教一个问题：
A 公司有合营企业 B 公司与合营企业 C 公司，若：A 持有 B 50%，A 持有 C 40%，本年 A 公司与合营企业 B公司存在销售业务（顺逆流），现出现以下情况：
1 、B公司将上述向 A采购的存货卖给 A公司另一合营企业 C公司2 、A 公司将向B 公司采购的商品卖给 C 公司
从上述来看，由于未发生对外实现，是否按照最终流向的合营方持股比例抵消未实现损益部分，或者应当分别怎么处理？麻烦陈版主分别解释下，找不到类似的案例。

回答人：chenyiwei
请参阅：《瑞华研究 2010 ～ 2016 汇编》之 “问题 3-1-6（联营企业之间转让资产的交易及其期末未实现损益在权益法核算中的抵销）”。

提问人：田键泯 时间：2019-10-29 06:30:18
@chenyiwei, 感谢陈版主，已经读完相关案例，该案例可以简单表述为：
对 A 公司而言，A 持有 E的股权 30%,A 持有 F 的股权30%,E 向F 出售资产获利 0.5 亿元，同受其重大影响的两家联营企业之间互相转让进行交易，也同样属于应抵销的内部交易。在对 E 公司（该交易中的 “卖方”）
进行权益法核算时，应当按比例抵销其所确认的转资产的收益，具体抵销金额应等于：E公司确认的转让资产收益 5000 万元×A 公司对 E公司的持股比例 30%×A 公司对 D公司的持股比例 30%＝ 450 万元。
关于上述问题延伸：
1 、如果本次的案例是A向 E出售了资产产生了收益 0.5亿元，E再向 F出售资产产生收益 0.1 亿元，F尚未对外出售资产，此时应当如何考虑？
是否应当视为顺流产生的收益视为已经实现， 5000 万元 30% 可以按照权益法确认损益,那么抵消的金额应当等于 1000 万元30%*30%？
有点长，麻烦陈版主

回答人：chenyiwei
5000 万*30% 部分仍需抵销。